【裁判字號】    90,訴,2334
【裁判日期】    901030
【裁判案由】    偽造文書等
【裁判全文】
臺灣臺中地方法院刑事判決                          九十年度訴字第二三三四號
    公  訴  人  臺灣台中地方法院檢察署檢察官
    被      告  丁○○
右列被告因偽造文書等案件，經檢察官提起公訴 (九十年度偵字第一三六○四號)，
本院判決如左：
    主  文
丁○○行使偽造私文書，足以生損害於公眾及他人，處有期徒刑柒月，偽造之「丙○○」署押壹枚沒收；又連續竊盜，處有期徒刑陸月。主刑部分應執行有期徒刑壹年。
    事  實
一、丁○○意圖為自己不法之所有，於民國八十九年九月二十一日，在台中縣豐原市
    ○○里○○街五六號住處之客廳中，竊取其兄丙○○所有中國信託商業銀行信用
    卡一張（卡號0000000000000000號），得手後即意圖為自己不
    法之所有，於當日下午十六時四十四分，前往台中市金元美珠寶銀樓持其所竊得
    之丙○○所有前開信用卡，冒「丙○○」之名義，刷卡購買價值新台幣（下同）
    二萬四千六百八十八元之金飾，並均在刷卡帳單持卡人簽名欄處，偽簽「丙○○
    」之署名，表示該筆消費係丙○○所為，並將刷卡帳單交予金元美珠寶銀樓服務
    人員而行使之，致該銀樓服務人員陷於錯誤將金飾交付予丁○○，足以生損害
    於丙○○及中國信託商業銀行與相關機關對信用卡管理之正確性。嗣丁○○因缺
    錢花用，乃分別於九十年五月十八日、五月三十日及六月一日，將前開刷卡購得
    之金飾典當予台中市○○路二五號之裕昌當舖及台中縣豐原市○○街六十巷十一
    號之立人當舖，得款花用殆盡。
二、丁○○於前項事隔半年餘後，又另行意圖為自己不法之所有，並基於概括犯意，
    (1)先於九十年四月底某日，在其台中縣豐原市○○里○○街五六號住處之客廳，
    竊取其母劉束所有萬通商業銀行信用卡一張（卡號0000000000000
    000號），得手後，並意圖為自己不法之所有，且基於概括犯意，以與信用卡
    放置在一起之借款密碼，分別於九十年五月一日，在台北銀行豐原分行；於九十
    年五月四日、同年月五日，在富邦商業銀行北台中分行；於九十年五月七日（二
    次），在萬通商業銀行豐原分行；於九十年五月八日，在台北銀行豐原分行，連
    續六次持上開竊得之劉束所有信用卡，在各該銀行所設置之自動提款機，輸入該
    借款密碼，使提款機之辨識系統對真正持卡人之識別陷於錯誤而分別各交付一萬
    元之現金，丁○○以此不正方法由自動付款設備取得共六萬元之現金。(2)復於九
    十年六月十日下午二十時許，在台中市○○路○段四九號九樓之九其女友甲○○
    住處之房間內，竊取甲○○所有置於皮包中之中華商業銀行信用卡一張（卡號0
    0000000000000000號），得手後，竟於九十年六月十一日下午
    十三時三十分許，前往台中市○○路四○一號中聯小客車租賃有限公司，持上開
    竊得之甲○○等人之信用卡，欲刷卡消費租車款二萬九千九百元，然遭該公司經
    理朱傳興發現有異，於尚未辦理之際，即經朱傳興報警處理，而循線查悉上情，
    並在丁○○身上扣得前開信用卡三張。
三、案經被害人丙○○、乙○○由台中市警察局第二分局報請臺灣臺中地方法院檢察
    署檢察官偵查起訴。
    理  由
一、右揭事實，業據被告丁○○迭於警訊及偵、審中坦認不諱，核與被害人丙○○、
    劉束、甲○○於警訊中所指述、及證人朱傳興所證述之情節大致相符（被害人指
    訴之發覺時間部分稍有差異），並有贓物領回保管書二張、萬通商業銀行信用卡
    繳款通知書二件、中國信託帳單、客戶消費明細表各一紙、當單一紙、當票二紙
    、車輛出租約定契約書一份、刷卡簽帳單影本一紙附卷可稽，本件事證明確，被
    告犯行堪以認定。
二、核被告前開事實第一項所為，係犯刑法第三百二十條第一項之竊盜罪、第二百十
    六條、第二百十條之行使偽造私文罪及第三百三十九條第一項之詐欺取財罪；被
    告偽造「丙○○」之署押，為偽造私文書之一部行為，偽造私文書後又持以行使
    ，其偽造之低度行為復為行使之高度行為所吸收，均不另論罪；又被告此部分所
    犯竊盜、行使偽造私文書及詐欺取財三罪間，有方法結果之牽連關係，為牽連犯
    ，應從一重依行使偽造私文書罪處斷。而核被告前揭事實第二項所為，係犯刑法
    第三百二十條第一項之竊盜、及同法第三百三十九條之二第一項之利用自動付款
    設備詐欺取財罪；其先後多次利用自動付款設備詐欺取財及先後竊取其母劉束、
    其女友甲○○信用卡之二次竊盜犯行，分別時間緊接、手法相同，又均係觸犯構
    成要件相同之罪名，顯皆係基於概括犯意為之，是為連續犯，應依刑法第五十六
    條之規定，以一罪論，並依法加重其刑；又其此部分所犯之竊盜、利用自動付款
    設備詐欺取財罪二間，互有方法、結果之牽連關係，亦為牽連犯，應依刑法第五
    十五條之規定，從一重之竊盜罪處斷。被告所犯前開事實欄第一項與第二項之犯
    行，犯意各別，行為互殊，應予分論併罰。爰審酌被告之品行，本件犯罪之動機
    、目的、手段、所生之危害、與犯罪後之態度等一切情狀，所犯二罪分別量處如
    主文所示之刑，並定其應執行之刑，以示懲儆。偽造前揭簽帳單上之「丙○○」
    署押一枚，應依刑法第二百十九條規定，宣告沒收之。
據上論斷，應依刑事訴訟法第二百九十九條第一項前段，刑法第五十六條、第二百十
六條、第二百十條、第三百二十條第一項、第三百三十九條第一項、第三百三十九條
之二第一項、第五十五條、第五十一條第五款、第二百十九條，罰金罰鍰提高標準條
例第一條前段，判決如主文。
中      華      民      國      九十      年      十    月      三十    日
                                     臺灣臺中地方法院刑事第三庭
                                             法  官  張  智  雄
右正本證明與原本無異。
如不服本判決，應於判決送達後十日內向本院提出上訴狀，上訴於臺灣高等法院臺中
分院( 須附繕本)。
                                             書記官
中      華      民      國      九十      年      十一  月      二      日
參考法條：
刑法第二百十六條、第二百十條 刑法第三百二十條第一項 刑法第三百三十九條第一項
刑法第三百三十九條之二第一項
刑法第二百一十六條：行使第二百十條至第二百十五條之文書者，依偽造、變造文書
或登載不實事項或使登載不實事項之規定處斷。
中華民國刑法第二百一十條：偽造、變造私文書，足以生損害於公眾或他人者，處五
年以下有期徒刑。
刑法第三百二十條第一項：意圖為自己或第三人不法之所有，而竊取他人之動產者，
為竊盜罪，處五年以下有期徒刑、拘役或五百元以下罰金。
刑法第三百三十九條第一項：意圖為自己或第三人不法之所有，以詐術使人將本人或
第三人之物交付者，處五年以下有期徒刑、拘役或科或併科一千元以下罰金。
中華民國刑法第三百三十九條之二
意圖為自己或第三人不法之所有，以不正方法由自動付款設備取得他人之
物者，處三年以下有期徒刑、拘役或一萬元以下罰金。
以前項方法得財產上不法之利益或使第三人得之者，亦同。


司法院資訊處製作；財團法人民間司法改革基金會備份。
